臺灣新竹地方法院民事小額判決
109年度竹北小字第429號
原      告  王銘臣  
被      告  張陳維  

            許致維  

上列當事人間請求損害賠償事件，經原告提起刑事附帶民事訴訟
，由本院刑事庭裁定移送前來（108年度附民字第514號），本院
於民國110年2月26日辯論終結，判決如下：
    主      文
被告張陳維、許致維應連帶給付原告新臺幣參萬元，及被告張陳
維自民國一○八年十一月八日起，被告許致維自民國一○八年十一
月十五日起，均至清償日止，按週年利率百分之五計算之利息。
原告其餘之訴駁回。
訴訟費用由被告連帶負擔百分之三十三，餘由原告負擔。
本判決第一項得假執行。
原告其餘假執行之聲請駁回。  　　　
    事實及理由
壹、程序方面：
　　本件被告經合法通知，均未於最後言詞辯論期日到場，核無
    民事訴訟法第386條各款所列情形，爰依原告之聲請，由其
    一造辯論而為判決。
貳、實體方面：
一、原告主張：被告張陳維、許致維與真實姓名年籍不詳、綽號
    「阿峰」之成年男子共同意圖為自己不法之所有，於民國10
    7年10月19日凌晨2時15分許，由「阿峰」駕駛車牌號碼000-
    0000號小客車搭載被告許致維，被告張陳維則駕駛懸掛車牌
    號碼00-0000號車牌之不詳自用小貨車，共同前往新竹縣竹
    北市中山三街與水瀧二街口附近之工地，由被告許致維在旁
    把風，被告張陳維、「阿峰」負責搬運原告所有之空壓機1
    台，得手後旋即駕車逃逸。又被告竊取之空壓機售價新臺幣
    （下同）3萬元，且原告因該空壓機遭竊無法上班，造成107
    年10月、11月、12月，共3個月工作損失計6萬元，合計受有
    9萬元之損失。為此，爰依侵權行為之法律關係提起本件訴
    訟，並聲明：被告應連帶賠償原告90,000元，及自起訴狀繕
    本送達之翌日起至清償日止按年利率百分之5計算之利息；
    請准供擔保宣告假執行。
二、被告部分：
(一)被告張陳維則以：有意願賠償原告之損失，然目前無資力償
    還等語。答辯聲明：請求駁回原告之訴。
(二)被告許致維：臺灣新竹地方檢察署曾通知伊繳納空壓機之款
    項10,000元，伊已繳納；伊有意願和解，然要111年始能給
    付。答辯聲明：請求駁回原告之訴。
三、得心證之理由：
(一)原告主張被告張陳維、許致維與真實姓名年籍不詳、綽號「
    阿峰」之成年男子共同意圖為自己不法之所有，於107年10
    月19日凌晨2時15分許，由「阿峰」駕駛車牌號碼000-0000
    號小客車搭載被告許致維，被告張陳維則駕駛懸掛車牌號碼
    00-0000號車牌之不詳自用小貨車，共同前往新竹縣竹北市
    中山三街與水瀧二街口附近之工地，由被告許致維在旁把風
    ，被告張陳維、「阿峰」負責搬運原告所有之空壓機1台，
    得手後旋即駕車逃逸。被告張陳維、許致維所涉竊盜罪，業
    經本院刑事庭以108年度易字第931號刑事判決認被告張陳維
    、許致維均犯結夥三人以上竊盜罪，嗣被告張陳維不服提起
    上訴，經臺灣高等法院以109年度上易字第1565號刑事判決
    ，駁回上訴確定，此有刑事判決附卷足稽（見本院訴字卷第
    15至32頁），且為被告所不爭執，並經本院依職權調閱上開
    刑事案件偵、審及上訴案卷等核閱無訛，堪認原告之主張為
    真實。
(二)按因故意或過失，不法侵害他人之權利者，負損害賠償責任
    ；數人共同不法侵害他人之權利者，連帶負損害賠償責任，
    不能知其中孰為加害人者亦同；負損害賠償責任者，除法律
    另有規定或契約另有訂定外，應回復他方損害發生前之原狀
    ；不能回復原狀或回復顯有重大困難者，應以金錢賠償其損
    害，民法第184條第1項前段、第185條第1項、第213條第1項
    、第215條分別定有明文。查被告張陳維、許致維於上開時
    、地共同竊取原告所有之空壓機1台，業如前述，且被告等
    之不法行為，侵害原告所有財物之所有權，既經認定無誤，
    並因而導致原告受有損害，則被告之共同不法行為與原告之
    受損結果間顯有因果關係，是原告依損害賠償之法律關係請
    求被告連帶賠償其空壓機1台之損失30,000元，核屬有據，
    應予准許。至被告許致維雖辯以：伊前曾向臺灣新竹地方檢
    察署繳納25,000元，其中空壓機是繳10,000元云云（見本院
    訴字卷第143頁），惟依其所述，該筆款項係由地檢署通知
    命其繳納，且金額與本院109年度訴字第931號刑事判決諭知
    追徵之金額10,000元相符（空壓機價值3萬元，諭知追徵價
    額3分之1），故堪認被告許致維繳納之該筆款項屬犯罪所得
    之追徵，並非賠償原告之損害，不得抵充對原告之損害賠償
    ，故被告許致維所為之前開抗辯，難認有據。
(三)次按，損害賠償之債，以有損害之發生及有責任原因之事實
    ，並二者之間，有相當因果關係為成立要件。故原告所主張
    損害賠償之債，如不合於此項成立要件者，即難謂有損害賠
    償請求權存在（最高法院48年台上字第481 號判例意旨參照
    ）。查原告主張其因空壓機遭竊致無法上班，造成107年10
    月、11月、12月，共3個月之工作損失計6萬元等情，然原告
    未提出相關事證舉證以實其說，且原告所稱此項損害，與被
    告上開侵權行為間，並無相當因果關係，則其請求被告連帶
    賠償其不能工作之損失計6萬元，尚非有據。
(四)末按給付有確定期限者，債務人自期限屆滿時起，負遲延責
    任。給付無確定期限者，債務人於債權人得請求給付時，經
    其催告而未為給付，自受催告時起，負遲延責任。其經債權
    人起訴而送達訴狀，或依督促程式送達支付命令，或為其他
    相類之行為者，與催告有同一之效力，民法第229條第1項及
    第2項定有明文。又遲延之債務，以支付金錢為標的者，債
    權人得請求依法定利率計算之遲延利息，但約定利率較高者
    ，仍從其約定利率，應付利息之債務，其利率未經約定，亦
    無法律可據者，週年利率為5%，民法第233條第1項及第203
    條亦有明文。本件原告對被告等人之損害賠償債權，核屬無
    確定期限之給付，既經原告起訴而送達訴狀，且本件刑事附
    帶民事訴訟起訴狀繕本於108年11月7日送達被告張陳維，於
    108年11月14日送達被告許致維，有送達證書為憑（參見本
    院附民卷第9至11頁），被告等人迄未給付，當應負遲延責
    任。是被告張陳維、許致維應分別自刑事附帶民事訴訟起訴
    狀繕本送達翌日即108年11月8日起、108年11月15日起，均
    至清償日止，按週年利率百分之5計算之利息。
(五)綜上所述，原告依損害賠償之法律關係，請求被告張陳維、
    許致維連帶給付30,000元，及被告張陳維自108年11月8日起
    、被告許致維自108年11月15日起，均至清償日止，均按週
    年利率百分之5計算之利息，為有理由，應予准許。至逾此
    部份之請求，則屬無據，不應准許。
四、本件係為被告部分敗訴之小額訴訟判決，就被告敗訴部分應
    依職權宣告假執行。至原告敗訴部分，原告雖聲明願供擔保
    請准宣告假執行，惟因該部分因訴之駁回而失所依據，應併
    予駁回。
五、據上論結，原告之訴為一部有理由、一部無理由，依民事訴
    訟法第436條之23、第436條第2項、第85條第2項、第385條
    第1項前段、第436條之20，判決如主文。
中    華    民    國   110    年    3    月    12   日
                  竹北簡易庭  法  官  李宇璿
以上正本係照原本作成。
如對本判決上訴，非以其違背法令為理由，不得為之，且須於判
決送達後20日內向本院提出上訴狀。如委任律師提起上訴者，應
一併繳納上訴審裁判費。
中    華    民    國   110    年    3     月   12   日
                              書記官  王恬如